臺灣板橋地方法院刑事判決　　　　　　 100年度易字第1171號
公　訴　人　臺灣板橋地方法院檢察署檢察官
被　　　告　許雅靜
上列被告因違反毒品危害防制條例案件，經檢察官提起公訴（
100 年度偵字第5835號），本院裁定依簡式審判程序，判決如下
：
    主  文
許雅靜犯持有第一級毒品罪，處有期徒刑陸月，如易科罰金，以
銀元參佰元即新臺幣玖佰元折算壹日；扣案之海洛因貳包（純質
淨重共3.10公克）均沒收銷燬之；用以包裝上開海洛因之外包裝
袋貳個，均沒收。
    事實及理由
一、本件犯罪事實及證據，除事實部份補充「扣得上開海洛因2
    包（純質淨重共3.10公克）」；證據部分補充「被告許雅靜
    於本院審理時之自白（見本院卷第45頁反面）」外，餘均引
    用檢察官起訴書之記載（如附件）。
二、程序部分：
    本件被告許雅靜所犯係死刑、無期徒刑、最輕本刑為3 年以
    上有期徒刑以外之罪，其於本院審理程序中就被訴事實為有
    罪之陳述，經告知簡式審判程序之旨，並聽取公訴人及被告
    之意見後，本院裁定進行簡式審判程序。
三、論罪及科刑：
(一)查海洛因屬毒品危害防制條例第2 條2 項第1 款所稱之第一
    級毒品，核被告持有海洛因之行為，係犯同條例第11條第1
    項之持有第一級毒品罪。審酌被告為意識健全之成年人，竟
    漠視法令禁制，恣意持有上開第一級毒品，所為助長毒品流
    通，影響社會治安，惟念其於本院審理時坦承犯行，態度尚
    可，兼衡本件被告持有之第一級毒品尚無轉讓擴散，且其自
    承尚有1 個三歲多的小孩要扶養等情，因認檢察官求處有期
    徒刑8 月稍嫌過重等一切情狀，爰量處如主文所示之刑。
(二)又中華民國96年罪犯減刑條例第5 條規定：「本條例施行前
    ，經通緝而未於中華民國96年12月31日以前自動歸案接受偵
    查、審判或執行者，不得依本條例減刑。」被告本件犯行，
    前經本院以94年度訴字第320 號併案審理，因被告經合法傳
    喚仍未到案，復經本院拘提無著，乃於95年6 月26日發佈通
    緝，迄至98年10月28日始緝獲一情，有臺灣高等法院被告前
    案紀錄表、同院通緝紀錄表在卷可按，是以，被告在中華民
    國96年罪犯減刑條例96年7 月16日施行之前業經通緝，惟未
    於96年12月31日前自動歸案，自不得減刑，附此敘明。
(三)再按被告犯罪時之刑法第41條第1 項前段規定：「犯最重本
    刑為5 年以下有期徒刑以下之刑之罪，而受6 個月以下有期
    徒刑或拘役之宣告，因身體、教育、職業、家庭之關係或其
    他正當事由，執行顯有困難者，得以1 元以上3 元以下折算
    1 日，易科罰金」，再依修正前罰金罰鍰提高標準條例第2
    條前段（現已刪除）規定，就其原定數額提高為100 倍折算
    1 日，則本件被告行為時之易科罰金折算標準，應以銀元30
    0 元即新臺幣900 元折算為1 日。惟95年7 月1 日修正公布
    施行之刑法第41條第1 項前段則規定：「犯最重本刑為5 年
    以下有期徒刑以下之刑之罪，而受6 個月以下有期徒刑或拘
    役之宣告者，得以新臺幣1,000 元、2,000 元或3,000 元折
    算1 日，易科罰金」，比較修正前後之易科罰金折算標準，
    以修正前之規定較有利於被告，故依修正前刑法第41條第1
    項前段之規定定其易科罰金之折算標準。
四、沒收：
    扣案之海洛因2 包（純質淨重共3.10公克），係屬第一級毒
    品，不問屬於犯人與否，應依毒品危害防制條例第18條第1
    項前段之規定併予宣告沒收銷燬之；扣案用以包裝上開海洛
    因之外包裝袋2 個，係被告所有便於攜帶上開毒品及防潮使
    用之物，業經被告於本院審理時供承明確，爰依刑法第38條
    第1 項第2 款規定併予宣告沒收之。
五、據上論斷，應依刑事訴訟法第273 條之1 第1 項、第299 條
    第1 項前段、第310 條之2 、第454 條第2 項，毒品危害防
    制條例第11條第1 項、第18條第1 項前段，刑法第2 條第1
    項前段、第11條、第38條第1 項第2 款，修正前刑法第41條
    第1 項前段，修正前罰金罰鍰提高標準條例第2 條，判決如
    主文。
本案經檢察官張瑞玲到庭執行職務。
中    華    民    國    100    年    6     月    30   日
                  刑事第十六庭   法  官    蘇揚旭
上列正本證明與原本無異。
如不服本判決，應於判決送達後10日內敘明上訴理由，向本院提
出上訴狀 (應附繕本) ，上訴於臺灣高等法院。其未敘述上訴理
由者，應於上訴期間屆滿後20日內向本院補提理由書「切勿逕送
上級法院」。
                                 書記官    李郁禎
中    華    民    國   100    年    6     月    30    日
.......................................................
附件：
臺灣板橋地方法院檢察署檢察官起訴書
                                     100年度偵字第5835號
    被      告  許雅靜  女  37歲（民國○○年○月○日生）
                        住臺中市○○區○○路新平巷33號5
                          樓之5
                        國民身分證統一編號：Ｚ000000000號
上列被告因違反毒品危害防制條例案件，業經偵查終結，認應提
起公訴，茲將犯罪事實及證據並所犯法條分敘如下：
        犯罪事實
一、許雅靜明知海洛因為毒品危害防制條例第2條第2項第1 款所
    規範之第一級毒品，不得非法持有，竟基於持有第一級毒品
    海洛因之犯意，於不詳時間及處所，自姓名年籍不詳之人收
    受第一級毒品海洛因2 包（毛重5.26公克，淨重4.47公克）
    後，而非法持有之。嗣於民國94年7月17日0時許，為警於臺
    北縣樹林市（現改制為新北市樹林區○○○街○段1巷口查獲
    ，並當場自許雅靜所駕駛之車牌號碼Q2-1599 號自用小客車
    內扣得上開海洛因2包（毛重5.26公克，淨重4.47公克）。
二、案經臺北縣（現改制為新北市）政府警察局海山分局移送偵
    辦。
        證據並所犯法條
一、證據清單及待證事實：
┌──┬───────────┬────────────┐
│編號│證據名稱              │待證事實                │
├──┼───────────┼────────────┤
│ 1  │被告許雅靜之供述      │坦承上開第一級毒品海洛因│
│    │                      │2 包係自其所駕駛之車牌號│
│    │                      │碼Q2- 1599號自用小客車內│
│    │                      │查獲之事實。            │
├──┼───────────┼────────────┤
│ 2  │證人即查獲本案之員警連│扣案之第一級毒品海洛因 2│
│    │偵傑之證述            │包係自被告所駕駛之上開車│
│    │                      │輛內查獲之事實。        │
├──┼───────────┼────────────┤
│ 3  │法務部調查局鑑定通知書│扣案之白色粉末2 包經檢驗│
│    │1紙                   │結果，含有第一級毒品海洛│
│    │                      │因成份之事實。          │
└──┴───────────┴────────────┘
二、核被告所為，係犯毒品危害防制條例第11條第1 項之持有第
    一級毒品罪嫌。扣案之海洛因2 包，請依毒品危害防制條例
    第18條第1項之規定宣告沒收並銷燬之
三、依刑事訴訟法第251條第1項提起公訴。
    此  致
臺灣板橋地方法院
中    華    民    國   100    年    3     月    10    日
                              檢察官  聶眾
本件正本證明與原本無異
中    華    民    國   100    年    3     月    29    日
                              書記官  林冠宏
附錄本案所犯法條全文：
毒品危害防制條例第11條
持有第一級毒品者，處 3 年以下有期徒刑、拘役或新臺幣 5 萬
元以下罰金。
持有第二級毒品者，處 2 年以下有期徒刑、拘役或新臺幣 3 萬
元以下罰金。
持有第一級毒品純質淨重十公克以上者，處 1 年以上 7 年以下
有期徒刑，得併科新臺幣 1 百萬元以下罰金。
持有第二級毒品純質淨重二十公克以上者，處 6 月以上 5 年以
下有期徒刑，得併科新臺幣 70 萬元以下罰金。
持有第三級毒品純質淨重二十公克以上者，處 3 年以下有期徒
刑，得併科新臺幣 30 萬元以下罰金。
持有第四級毒品純質淨重二十公克以上者，處 1 年以下有期徒
刑，得併科新臺幣 10 萬元以下罰金。
持有專供製造或施用第一級、第二級毒品之器具者，處 1 年以
下有期徒刑、拘役或新臺幣 1 萬元以下罰金。